【裁判字號】    99,家他,27
【裁判日期】    990310
【裁判案由】    依職權裁定確定訴訟費用額
【裁判全文】
臺灣板橋地方法院民事裁定              99年度家他字第27號
相對人  即
原      告  乙○○
            丙○○
兼  上二人
法定代理人  丁○○
共      同
訴訟代理人  周靜儀律師
相對人  即
被      告  甲○○
上列當事人間請求給付扶養費等事件（本院97年度家訴字第34號
），相對人即原告經本院97年度家救字第34號准予訴訟救助，因
訴訟已終結，本院依職權確定訴訟費用額，裁定如下：
    主    文
相對人即原告乙○○、丙○○、丁○○應負擔之訴訟費用額確定
為新臺幣壹萬仟貳佰貳拾捌元。
相對人即被告甲○○應負擔之訴訟費用額確定為新臺幣壹萬仟
柒佰拾元。
    理    由
一、按「經准予訴訟救助者，於終局判決確定或訴訟不經裁判而
    終結後，第一審受訴法院應依職權以裁定確定訴訟費用額，
    向應負擔訴訟費用之當事人徵收之；其因訴訟救助暫免而應
    由受救助人負擔之訴訟費用，並得向具保證書人為強制執行
    」、「以一訴主張數項標的者，其價額合併計算之」，民事
    訴訟法第114 條第1 項、第77條之2 第1 項本文分別定有明
    文。
二、經查，相對人即原告乙○○等向本院對相對人即被告甲○○
    提起給付扶養費等訴訟（本院97年度家訴字第34號），並向
    本院聲請訴訟救助，經本院以97年度家救字第34號裁定准予
    訴訟救助在案，原告乙○○等因而暫免繳納第一審裁判費新
    臺幣（下同）共26,938元（計算式：原告丁○○請求被告給
    付1,108,652 元部分＋原告乙○○請求被告自民國97年1 月
    起至100 年6 月止按月給付12,667元，合計共532,014 元〈
    1 2,667 元42月〉＋原告丙○○請求被告自民國97年1 月
    起至103 年5 月止按月給付12,667元，合計共975,359 元〈
    12 ,667 元77月〉，以上訴訟標的金額合併計算為2,615,
    914 元，應徵裁判費26,938元）。
三、現上開給付扶養費等事件業經本院第一審判決確定在案，其
    第一審訴訟費用應由相對人即被告負擔百分之八十，餘由相
    對人及原告負擔，自應由本院依職權以裁定確定並向相對人
    即原告及相對人即被告徵收應負擔之訴訟費用。本件相對人
    即原告最後變更訴之聲明為：「被告應給付原告丁○○663,
    660 元，及自起訴狀繕本送達之翌日起至清償日止，按年息
    5%計算之利息；被告應自民國97年1 月起至100 年6 月止，
    按月於每月6 日前給付原告乙○○生活教育費8,072 元，及
    自每月遲延給付之日起至清償日止，按年息5%計算之利息；
    被告應自民國97年1 月起至103 年5 月止，按月於每月6 日
    給付原告丙○○生活教育費8,072 元，及自每月遲延給付之
    日起至清償日止，按年息5%計算之利息」。而本院為判決時
    所審酌訴訟費用之負擔，係以減縮聲明後之訴訟標的為審酌
    之基礎，從而相對人即原告縮減聲明後之裁判費為16,427元
    （計算式：原告丁○○請求被告給付663,660 元部分＋原告
    乙○○請求被告自民國97年1 月起至100 年6 月止按月給付
    8,072 元，合計共339,024 元〈8,072 元42月〉＋原告丙○○請求被告自民國97年1 月起至103 年5 月止按月給付8,
    072 元，合計共621,544 元〈8,072 元77月〉，以上訴訟
    標的金額合併計算為1,624,228 元，應徵裁判費17,137元）
    ，應即由相對人即原告及相對人即被告分別依20% 及80% 之
    比例負擔，即相對人即原告應向本院繳納3,427 元，相對人
    即被告應向本院繳納13,710元。至於相對人即原告起訴時訴
    之聲明與訴之聲明間之差額即經減縮部分應徵之裁判費為9,
    801 元（計算式：26,938－17,137）應由相對人即原告乙○○、丙○○、丁○○自行負擔（原告減縮訴之聲明者，實質
    上與部分撤回無異，該部分應徵之裁判費應由原告負擔，且
    無退還裁判費之問題，同法第83條第1 項參照）。爰依職權
    確定應徵收之訴訟費用如主文所示。
四、爰依民事訴訟法第114 條第1 項，裁定如主文。
中    華    民    國    99    年    3     月    10    日
                  家事法庭  法  官  古秋菊
以上正本係照原本作成。
如對本裁定抗告須於裁定送達後10日內向本院提出抗告狀，並繳
納抗告費新臺幣1000元。
中    華    民    國    99    年    3     月    10    日
                            書記官  林佩萱

司法院資訊處製作；財團法人民間司法改革基金會備份。
